臺灣花蓮地方法院刑事判決　　　　　　　 96年度易字第200號
公　訴　人　臺灣花蓮地方法院檢察署檢察官
被　　　告　乙○○
　　　　　　　　　　（現羈押於臺灣花蓮看守所）
上列被告因竊盜案件，經檢察官提起公訴（96年度偵緝字第 199
號、第200號、第201號、第202號及第203號），被告於準備程序
中就被訴事實為有罪之陳述，由本院裁定進行簡式審判程序，
並判決如下：
    主  文
乙○○意圖為自己不法之利益，而竊佔他人之不動產，累犯，處
有期徒刑參月；又於夜間侵入住宅、踰越安全設備竊盜，累犯，
處有期徒刑柒月；又於夜間侵入住宅、毀越安全設備竊盜，累犯
，處有期徒刑柒月；又於夜間侵入住宅，毀越安全設備竊盜，累
犯，處有期徒刑柒月；又踰越安全設備竊盜，累犯，處有期徒刑
柒月，又於夜間侵入住宅，踰越安全設備竊盜，累犯，處有期徒
刑柒月；又踰越安全設備竊盜，累犯，處有期徒刑柒月；又毀越
安全設備竊盜，累犯，處有期徒刑柒月；又攜帶兇器，踰越安全
設備竊盜，累犯，處有期徒刑柒月；又毀越安全設備竊盜，累犯
，處有期徒刑柒月；又於夜間侵入住宅、踰越安全設備竊盜，累
犯，處有期徒刑柒月；又踰越安全設備竊盜，累犯，處有期徒刑
柒月。應執行有期徒刑貳年陸月，並應於刑之執行前，令入勞動
場所強制工作參年。
    事實及理由
一、本件犯罪事實及證據，除犯罪事實欄一、第4行起應更正「
    先自95年6月間（起訴書誤載為7月間）之某日起」，第5、6
    行應更正為「擅自侵入丙○○所有位於花蓮縣花蓮市○○ ○
    路19號未有人使用之住宅」，附表編號1至11 所示竊盜方式
    欄應將「門扇」均更正為「安全設備」，附表編號 3之竊盜
    方式欄應更正為「於夜間毀越安全設備」，附表編號4、6、
    7、8、9之竊盜方式欄應將「住宅」刪除，編號 7、9竊盜方
    式欄均應刪除「兇器」2字，附表編號8竊盜方式欄應另補充
    「持足供兇器使用之一字起子 1支」；證據部分補充「被告
    乙○○於本院準備程序中之自白」之外，其餘均引用檢察官
    起訴書（如附件）之記載。
二、核被告所為，係犯刑法第306條之無故侵入住宅罪、第320條
    第2項之竊佔罪、第321條第1項第1款、第2款及第3款之加重
    竊盜罪。又按被告於95年 6月間竊佔及無故侵入住宅之行為
    後，刑法第55條後段關於牽連犯之規定，業於94年1月7日經
    立法院修正刪除，並自95年7月1日施行，則被告所犯上開 2
    罪，因行為後新法業已刪除牽連犯之規定，此刪除雖非犯罪
    構成要件之變更，但顯已影響行為人刑罰之法律效果，自屬
    法律有變更，依新刑法第2條第1項前段規定，比較新、舊法
    結果，仍應適用較有利於被告之行為時法律即舊法論以牽連
    犯（最高法院95年第 8次刑事庭會議決議參照）。是被告上
    開無故侵入住宅藉以遂行其竊佔他人不動產之犯行，其間有
    目的方法之牽連關係，應依修正前刑法第55條後段規定，從
    1 重之竊佔罪處斷。再被告所犯上開竊佔罪及先後11次加重
    竊盜罪之行為，犯意各別，行為互異，應予分論併罰之。至
    公訴意旨雖以被告於起訴書附表編號7、9所示之時地，係以
    持石塊砸毀玻璃窗之方式行竊，應另構成攜帶兇器之加重竊
    盜罪云云，惟查：刑法第321條第 1項第3款之攜帶兇器竊盜
    罪，所稱之「兇器」，乃依一般社會觀念足以對人之生命、
    身體、安全構成威脅，且具有危險性之「器械」而言，石塊
    乃自然界之物質，尚難謂為通常之「器械」，從而持石塊砸
    毀他人玻璃窗竊盜之行為，尚難論以攜帶兇器竊盜罪（最高
    法院92年度台非字第38號判決參照），是此部分公訴意旨容
    未有誤會，附此敘明。
三、再按被告於竊佔行為後，刑法第47條有關累犯成立要件之規
    定，亦業於94年1月7日經立法院修正，並自95年7月1日施行
    ，而修正後之刑法第47條第 1項雖規定若再犯之罪為「過失
    犯」，則無累犯規定之適用，惟因本件被告再犯竊佔之犯行
    ，並非「過失犯」，無論依新法或舊法之規定，均應成立累
    犯，無所謂何者較有利於行為人之問題，此部分自應依新刑
    法第2條第1項前段，適用舊法即行為時之修正前刑法第47條
    規定論斷。查被告有多次竊盜前科，且前曾於92年間因犯竊
    盜案件，經本院92年度簡上字第42號於93年3月11日判處1年
    2月，於93年4月5日確定後，甫於94年11月9日縮刑期滿執行
    完畢一節，有臺灣高等法院被告前案紀錄表 1份在卷可按，
    其於 5年以內，故意再犯本件有期徒刑以上之12罪，均為累
    犯，應就所犯竊佔罪部分，依修正前刑法第47條加重其刑，
    以及就所犯其餘11件加重竊盜罪部分，均應依修正後刑法第
    47 條第1項規定加重其刑。爰審酌被告前有多次竊盜等前科
    紀錄，素行不良，且不思從事正當工作賺取財物，以謀求正
    常之生活，竟於短短半年之期間，一再於夜間侵入他人住宅
    或店面內犯下竊盜案件，不僅危害他人財產法益，亦嚴重破
    壞社會治安及秩序，應認其有竊盜之習慣，同時被告於竊取
    他人金錢、財物之目的，大都係為把玩網路線上遊戲之消費
    ，動機及目的俱屬不良，復參酌其犯罪手段、次數、對被害
    人所造成損害之程度，以及事發後自始坦承犯行，犯後態度
    尚稱良好等一切情狀，各量處如主文所示之刑，並定其應執
    行刑，且另依竊盜犯贓物犯保安處分條例第3條第1項之規定
    ，諭知於刑之執行前令入勞動場所強制工作 3年，以資矯治
    。
四、再按刑法第51條關於定應執行刑之規定，亦於94年1月7日修
    正公佈，並於95年7月1日施行，而修正前刑法第51條第 5款
    原規定：「數罪併罰，分別宣告其罪之刑，宣告多數有期徒
    刑者，於各刑中之最長期以上，各刑合併之刑期以下，定其
    刑期。但不得逾20年。」，惟修正後刑法第51條第 5款則規
    定：「宣告多數有期徒刑者，於各刑中之最長期以上，各刑
    合併之刑期以下，定其刑期。但不得逾30年。」，經新舊法
    比較結果，自以修正前刑法第51條第 5款較有利於行為人。
    查本件被告所犯上開數罪，其中竊佔罪之部分，係於刑法修
    正前犯之，亦有新舊法比較之適用，自應依修正前刑法第51
    條第5款規定，定應執行之刑（最高法院95年第8次刑事庭會
    議決議可資參照）。
五、依刑事訴訟法第299條第1項前段、第273條之1第1項、第310
    條之2、第454條，刑法第320條第2項、第306條、第321條第
    1項第1款、第2款、第3款、第47條第1項、第2條第 1項前段
    、修正前刑法第55條前段、第47條、第51條第 5款，竊盜犯
    贓物犯保安處分條例第3條第1項，刑法施行法第1條之1，判
    決如主文。
本案經檢察官甲○○到庭執行職務。
中　　華　　民　　國　　96　　年　　6 　　月　　11　　日
      　　　　　　      臺灣花蓮地方法院刑事第三庭
                                    法　官  楊仲農
上列正本證明與原本無異。
如對本判決不服，應於送達後10日內，向本院提出上訴狀（應抄
附繕本）告訴人或被害人如對於本判決不服者，應具備理由請求
檢察官上訴，其上訴期間之計算係以檢察官收受判決正本之日期
為準。
                                    書記官
中　　華　　民　　國　　96　　年　　6 　　月　　12　　日
附錄本判決論罪之法律條文：
中華民國刑法第306條：
無故侵入他人住宅、建築物或附連圍繞之土地或船艦者，處 1 年
以下有期徒刑、拘役或 3 百元以下罰金。
無故隱匿其內，或受退去之要求而仍留滯者，亦同。
中華民國刑法第320條：
意圖為自己或第三人不法之所有，而竊取他人之動產者，為竊盜
罪，處5年以下有期徒刑、拘役或5百元以下罰金。
意圖為自己或第三人不法之利益，而竊佔他人之不動產者，依前
項之規定處斷。
前二項之未遂犯罰之。
中華民國刑法第321條：
犯竊盜罪而有下列情形之一者，處6月以上、5年以下有期徒刑：
一  於夜間侵入住宅或有人居住之建築物、船艦或隱匿其內而犯
    之者。
二  毀越門扇、牆垣或其他安全設備而犯之者。
三  攜帶兇器而犯之者。
四  結夥三人以上而犯之者。
五  乘火災、水災或其他災害之際而犯之者。
六  在車站或埠頭而犯之者。
前項之未遂犯罰之。
